【裁判字號】    88,易,4773
【裁判日期】    890128
【裁判案由】    毀損等
【裁判全文】
臺灣板橋地方法院刑事判決                        八十八年度易字第四七七三號
    公  訴  人  臺灣板橋地方法院檢察署檢察官
    被      告  甲○○
右列被告因恐嚇案件，經檢察官提起公訴 (八十八年度偵字第二六六四五號），本院
判決如左：
    主  文
甲○○以加害身體之事，恐嚇他人致生危害於安全，累犯，處有期徒刑伍月，如易科
罰金，以佰元折算壹日。又損壞他人之桌面玻璃椅子沙門，足以生損害於他人，累
犯，處有期徒刑參月，如易服勞役以佰元折算壹日。應執行有期徒刑柒月，如易科
罰金以參佰元折算壹日。
    事  實
一、甲○○於民國八十七年間因恐嚇案，經本院判處有期徒刑四月確定，嗣於八十八
    年十月十五日執行完畢，竟不知悔改，於八十八年十二月十日下午二時三十分許
    ，酒後（尚未至心神喪失或精神耗弱程度）基於恐嚇故意，持不詳人所有之牛排
    刀，至其住處附近之台北縣五股鄉陸光村一號自治會辦公室，以牛排刀架在自治
    會幹事乙○○之脖子上，恐嚇稱：「我不想活了，也要給你一刀」等語，致乙○
    ○心生畏懼而閃身躲開；甲○○又基於毀損故意，以牛排刀搗毀辦公室桌面玻璃
    ，及以腳踢壞椅子及沙門後離去，足以生損害於陸光一村自治會辦公室。嗣由乙
    ○○報警處理而於八十八年十二月十日下午二時三十五分許，在台北縣五股鄉陸
    光村六號前為警查獲，並當場扣得上開牛排刀一把。
二、案經乙○○訴請台北縣警察局蘆洲分局移送台灣板橋地方法院檢察署檢察官偵查
    起訴。
    理  由
一、訊據被告甲○○矢口否認犯行，辯稱：伊當天早上喝酒醉，是到派出所時始清醒
    ，伊不知自己做何事，是警員告訴伊才知道云云。經查，被告甲○○於警訊中坦
    承：其欲向自治會幹事乙○○借錢，遂以酒壯膽持刀去作勢恐嚇乙○○要殺他，
    詎乙○○躲開，伊一時氣憤而以刀搗毀辦公室桌面玻璃及踢破沙門等語。次查，
    被告酒後持刀恫嚇乙○○、以刀搗毀自治會桌椅及以腳踢壞門窗之事實，業據被
    害人乙○○於警訊、偵查及本院審理時指述綦詳，並有照片四紙及扣案之牛排刀
    一支扣案可證。又乙○○於本院審理時證稱：被告當時似有喝酒或吸膠，但被告
    走路並無顛顛倒倒且其於警訊筆錄都能回答等情，復參以被告當時力能搗毀桌椅
    沙門後自行離去，顯尚非毫無意識能力，此外並無證據足資證明被告已達精神耗
    弱情形。是以被告所辯不知己所犯案情形云云，無非事後畏罪之詞，不足採信。
    本件事證明確，被告犯行洵堪認定。
二、核被告甲○○所為，係犯刑法第三百零五條之恐嚇危害安全罪及刑法第三百五十
    四條之毀損罪。又被告所犯上開二罪，犯意各別，行為亦殊，應分論併罰。又被
    告於八十七年間因恐嚇案，經本院判處有期徒刑四月確定，嗣於八十八年十月十
    五日執行完畢，此有台灣高等法院檢察署刑案紀錄簡覆表一件在卷可按，其於五
    年內再犯本件有期徒刑以上之罪，為累犯，均應依法加重其刑。爰審酌被告本件
    持刀恐嚇被害人之犯罪所生危害非輕，及於酒醉中犯下本件犯行，及其犯罪之動
    機、目的、手段、品行、生活狀況、智識程度、犯罪所生之損害，及犯罪後態度
    等一切情狀，分別量處如主文所示之刑，並定其應執行刑，及諭知易科罰金之折
    算標準。
三、扣案之牛排刀一把，被告持以恐嚇被害人，惟被告否認為其所有，因無證據證明
    為被告所有，爰不另為沒收之諭知。
據上論斷，應依刑事訴訟法第二百九十九條第一項前段，刑法第三百零五條、第三百
五十四條、第四十七條、第四十一條、第五十一條第五款，罰金罰鍰提高標準條例第
一條前段、第二條，判決如主文。
本案經檢察官游添鉦到庭執行職務。
中      華      民      國    八十九    年      一      月    二十八    日
                                      臺灣板橋地方法院刑事第二庭
                                          法  官  黃  惠  瑛
右正本證明與原本無異。
如不服本判決，應於判決送達後十日內，向本院提出上訴狀。
                                          書記官  張  志  華
中      華      民      國    八十九    年      一      月    二十九    日
附錄本案論罪科刑法條全文
刑法第三百零五條
以加害生命、身體、自由、名譽、財產之事恐嚇他人，致生危害於安全者，處二年以
下有期徒刑、拘役或三百元以下罰金。
刑法第三百五十四條
毀棄、損壞前二條以外之他人之物或致令不堪用，足以生損害於公眾或他人者，處二
年以下有期徒刑、拘役或五百元以下罰金。


司法院資訊處製作；財團法人民間司法改革基金會備份。
